



- arguello.ignacio_dev@hotmail.com
- 1128682405 1135827686
- Quilmes. Gran Buenos Aires

Desarrollador

SOBRE MÍ

Profesional de Desarrollo de Software con +3 años de experiencia en la industria IT. A lo largo de mi trayectoria, he adquirido sólidas bases en desarrollo de software, con un particular interés en el backend, microservicios y gestión de servidores en la nube. He desarrollado de forma independiente alrededor de seis aplicaciones utilizando la combinación de React y Node.js, lo que me ha permitido poner en práctica mis conocimientos y habilidades en proyectos reales.

EXPERIENCIA

Desarrollador

Mindhub L.A - Sep 2021 - Dic 2022

 Diseño y Desarrollo de un sitio e-commerce, donde usamos React y Node. Buenas practicas de código y metodolgías Agiles (Scrum).

Desarrollador Frontend

Salute Drinks - Sucursal de Venta - Feb 2023 - Dic 2023

- Sucursal de venta de bebidas. Desarrollo completo de su software, completamente funcional.
- Utilizamos React (CLI). Y NodeJS con Express para la lógica de negocio.
- Hosteo y Mantenimiento de la API. Correcion de errores.
 Mejoras de estilos. Escalabilidad.

Desarrollador Freelance

Autónomo - Independiente - Dic 2023 - Actualidad

- Diseño y Desarrollo de software para clientes.
- Mockup / Wireframe
- Presupuesto
- Tecnologías a usar y lógica de negocio a aplicar.
- Interfaces limpias, dinamica e innovadoras
- Servidores con buenas practicas de código y óptimos

IDIOMAS

Inglés

CERTIFICACIONES

Desarrollador Frontend.
 Coderhouse, 2021

Desarrollador Full Stack. Mindhub. 2023

FORMACIÓN ACADÉMICA

- Educación Secundaria. Orientación en Cs.Sociales. San Jose. 2016
- Tec.Universitaria en Programacion.
 UNQ. (Cursando Actualmente).

HABILIDADES

React
Node
Base de Datos
Python